臺灣宜蘭地方法院刑事判決
                                    110年度交易字第140號
公  訴  人  臺灣宜蘭地方檢察署檢察官
被      告  陳俊誌


上列被告因過失傷害案件，經檢察官提起公訴（110年度偵字第5
84號），被告於準備程序中就被訴事實為有罪之陳述，經本院裁
定進行簡式審判程序，並判決如下：
    主      文
陳俊誌犯過失傷害罪，處有期徒刑肆月，如易科罰金，以新臺幣
壹仟元折算壹日。
    事實及理由
一、本件犯罪事實及證據，除證據部分另補充「被告陳俊誌於本
    院準備程序及審理中之自白」、「警員職務報告1份」外，
    其餘均引用如附件起訴書之記載。
二、核被告陳俊誌所為，係犯刑法第284條前段之過失傷害罪。
    又被告肇事後，於其犯罪未經有偵查犯罪職權之公務員發覺
    前，主動報案並於警方到場時仍留在現場，又配合警方至警
    局製作筆錄，被告並坦承為肇事人而接受裁判，此有宜蘭縣
    政府警察局蘇澳分局警員職務報告1份在卷可稽（見本院卷
    第63頁），核被告所為符合自首之要件，爰依刑法第62條前
    段之規定減輕其刑。
三、爰審酌被告為營業用小客車駕駛人，其駕駛車輛參與道路交
    通，本應小心謹慎以維自身及他人之安全，於行經分向限制
    線路段，超速行駛，跨越分向限制線超車不當，且疏未注意
    車前行人穿越讓其先行，因而肇事致告訴人王明宗受有如附
    件起訴書所示之傷害，應予非難，兼衡被告無重大前科之素
    行（見本院卷附臺灣高等法院被告前案紀錄表1份）、於審
    理中自陳高中畢業、從事司機、家庭經濟狀況勉持、需扶養
    母親，另考量被告為肇事主因、告訴人為肇事次因、告訴人
    之傷勢，及被告犯後坦承犯行，惟迄今未能取得告訴人之諒
    解或達成和解等一切情狀，量處如主文所示之刑，並諭知易
    科罰金之折算標準，以資懲儆。
據上論斷，應依刑事訴訟法第273條之1第1項、第299條第1項前
段、第310條之2、第454條第2項，判決如主文。
本案經檢察官曾尚琳偵查起訴，由檢察官劉憲英到庭執行公訴。
中    華    民    國   110    年    8     月    27    日
                  刑事第五庭  法  官　陳嘉瑜   
如不服本判決，應於判決送達後20日內敘明上訴理由，向本院提
出上訴狀 (應附繕本) ，上訴於臺灣高等法院。其未敘述上訴理
由者，應於上訴期間屆滿後20日內向本院補提理由書「切勿逕送
上級法院」。
以上正本證明與原本無異。
中　　華　　民　　國　　110 　年　　8 　　月　　27　　日
　　　　　　　　　　　　　　　書記官　林家君　
附本案論罪科刑法條全文：
中華民國刑法第284條
因過失傷害人者，處 1 年以下有期徒刑、拘役或 10 萬元以下
罰金；致重傷者，處 3 年以下有期徒刑、拘役或 30 萬元以下
罰金。
附件：
臺灣宜蘭地方檢察署檢察官起訴書
                                      110年度偵字第584號
　　被　　　告　陳俊誌　男　49歲（民國00年0月0日生）
　　　　　　　　　　　　住宜蘭縣○○鄉○○村0鄰○○○路0
　　　　　　　　　　　　段000巷00號
　　　　　　　　　　　　國民身分證統一編號：Z000000000號
上列被告因過失傷害案件，已經偵查終結，認應提起公訴，茲將
犯罪事實及證據並所犯法條分敘如下：
　　　　犯罪事實
一、陳俊誌於民國109年11月6日19時41分許，駕駛車牌號碼000-00
    號營業用小客車，沿宜蘭縣蘇澳鎮福德路由南往北方向行駛，行
    經宜蘭縣○○鎮○○路000號前，本應注意不得超速行駛及跨越分
    向限制線超車，且應注意車前狀況，並隨時採取必要之安全措
    施，而依當時天候狀況，尚無不能注意之情事，竟疏未注意，
    適有王明宗徒步亦行經該處，見狀閃避不及而發生碰撞，致王明
    宗受有腦部挫傷合併內出血、頸椎椎間盤突出、右肩關節近
    端肱股粉碎性骨折、右膝關節脛骨平台骨折等傷害。
二、案經王明宗訴由宜蘭縣政府警察局蘇澳分局報告偵辦。
　　　　證據並所犯法條
一、證據清單及待證事實：
編號 證據名稱 待證事實 1 被告陳俊誌於警詢及偵查中之供述 坦承於上開時、地駕駛前揭營業用小客車，越過雙黃線超越前方之垃圾車時，與告訴人發生交通事故之事實。 2 證人即告訴人王明宗於警詢及偵查中之證述 全部犯罪事實。 3 道路交通事故現場圖、道路交通事故調查報告表㈠、㈡、車輛詳細資料報表各1份、行車紀錄器光碟1片、現場及車損照片33張 證明被告駕駛前揭營業用小客車，疏未注意車前狀況，並跨越分向限制線超車，而與告訴人於上開時、地發生交通事故之事實。 4 臺北榮民總醫院診斷證明 書1張 證明告訴人受有如犯罪事實欄所載傷害之事實。 5 交通部公路總局臺北區監 理所基宜區車輛行車事故 鑑定會基宜區0000000案鑑定意見書、宜蘭縣政府警察局道路交通事故初步分析研判表各1份 證明被告駕駛計程車，行經分向限制線路段，超速行駛，跨越分向限制線超車不當，且未注意車前狀況，為肇事主因；告訴人行經分向限制線路段，小跑步跨越分向限制線，未走行人穿越道穿越車道不當，且疏未注意右方來車，為肇事次因之事實。 
二、核被告所為，係犯刑法第284條前段之過失傷害罪嫌。
三、依刑事訴訟法第251條第1項提起公訴。
　　此　致
臺灣宜蘭地方法院
中　　華　　民　　國　 110　　年　　4 　　月　　12　　日
　　　　　　　　　　　　　　　檢　察　官　曾尚琳
本件正本證明與原本無異
中　　華　　民　　國　 110　　年　　4 　　月　　26　　日
　　　　　　　　　　　　　  　書  記  官
所犯法條　　
刑法第284條
因過失傷害人者，處一年以下有期徒刑、拘役或十萬元以下罰金
；致重傷者，處三年以下有期徒刑、拘役或三十萬元以下罰金。